臺灣橋頭地方法院民事判決
111年度岡簡字第286號
原      告  王治中  
被      告  南陽實業股份有限公司

法定代理人  吳清源  
訴訟代理人  梁德莆  
            王楷甯  
            魯裕申  
上列當事人間請求新車瑕疵擔保及給付事件，本院於民國111年9
月29日辯論終結，本院判決如下：
    主      文
原告之訴駁回。
訴訟費用由原告負擔。
    事實及理由
一、原告主張：原告於99年12月底日向南誠實業股份有限公司（
    下稱南誠公司，業於110年4月9日與被告合併，並完成解散
    登記）購買引擎號碼G4KDAA596639，車身號碼RFHJT1BBAS00
    1556 ，現代廠牌2010年月出廠之自小客車（下稱系爭汽車
    ），然於系爭小客車購入後2至3個月，發現整車鏽蝕嚴重，
    跟原廠反應後，原廠以整車烤漆方式處理。大約過5至6個月
    ，系爭小客車一樣鏽蝕，而鏽蝕情形每年發生。110年7月又
    因鏽蝕進廠烤漆，但烤漆完畢，原告發現後車窗開關無法升
    降，回原廠檢查，因檢查車窗須拆卸車輛，原告發現鏽蝕部
    分並沒有處理好。而系爭小客車新車購入，即因鏽蝕而整車
    拆卸，使剛買新車折舊新臺幣（下同）30萬元，另10年來，
    原告因處理系爭小客車問題，浪費時間，並且心理壓力與鬱
    悶及看精神科，請求賠償20萬元。為此，依民法354條、360
    條規定，提起本件訴訟。並聲明：被告應給付原告500,000
    元，及將系爭小客車恢復原狀。
二、被告則以：系爭汽車出售迄今已逾10年，108年以前，南誠
    公司基於服務客戶中止，歷年來多次依原告要求而免費更換
    更下四面門框、四門防水橡皮、崁護板及外觀補漆、全車烤
    漆含門框氧化處理等，已竭盡保固責任。嗣於108年原告再
    次提出系爭小客車鏽蝕，已逾越南誠公司忍受範圍，乃請三
    陽公司派員進行會勘，會勘後斷後，認與車輛品質無涉，屬
    人為因素所致，但南誠公司為維持服務客戶立場，仍於108
    年11月2日與原告簽署協議書，提供免費保養一次及全車烤
    漆等服務，而原告不得再就系爭小客車以任何理由向南誠公
    司為任何請求。詎原告竟於111年間再次因系爭汽車，起訴
    請求給付30萬元，並無理由。另依原告主張，系財產權受損
    ，其請求精神慰撫金20萬元，難認適法。並聲明：原告之訴
    駁回。
四、本院之判斷：
  ㈠按所謂物之瑕疵係指存在於物之缺點而言。凡依通常交易觀
    念，或依當事人之決定，認為物應具備之價值、效用或品質
    而不具備者，即為物有瑕疵，且不以物質上應具備者為限（
    參見最高法院73年度台上字第1173號裁判先例）。民法第35
    6 條第1 項、第2 項復規定，買受人應按物之性質，依通常
    程序從速檢查其所受領之物。如發見有應由出賣人負擔保責
    任之瑕疵時，應即通知出賣人。買受人怠於為前項之通知者
    ，除依通常之檢查不能發見之瑕疵外，視為承認其所受領之
    物。民法第365 條第1 項則規定，買受人因物有瑕疵，而得
    解除契約或請求減少價金者，其解除權或請求權，於買受人
    依第356 條規定為通知後6 個月不行使，或自物之交付時起
    經過5 年而消滅。準此，買受人因物有瑕疵，而得請求減少
    價金或解除契約者，其權利於買受人受領後，即物之交付後
    6 個月間，不行使而消滅。此項期間係屬無時效性質之法定
    期間，法院無待當事人之主張或抗辯，應依職權予以調查審
    認，以為判斷之依據（參見最高法院87年度台上字第2872號
    裁判要旨）。經查原告於99年12月間買受系爭汽車，並於購
    入後2至3個月發現有鏽蝕之瑕疵，經被告多次處理後，原告
    始於110年5月3日提起本件訴訟等情，經原告起訴狀陳述明
    確，並有被告所舉協議書（本院卷201-209頁）及有本院收
    卷章為證，堪以認定。而原告主張被告給付之系爭汽車因鏽
    蝕而新車須整車拆卸之折價300,00元部分，屬系爭汽車買賣
    價金應予扣減之金額，亦即原告依物之瑕疵擔保法律關係，
    主張出賣人應減少價金，然原告自買受物交付5 年後始主張
    買賣物之瑕疵擔保，該減少價金請求權即因除斥期間屆滿而
    消滅，故原告此部分之主張並無理由。
　㈡次按不法侵害他人身體、健康或不法侵害其他人格法益而情
    節重大者，被害人雖非財產上之損害，亦得請求賠償相當之
    金額，民法第195條第1項固有明文，惟須被害人之身體、健
    康或其他人格法益受侵害時，始可向加害人請求精神上之慰
    撫金。本件原告主張因系爭小客車長期發生鏽蝕情形，10年
    來處理系爭小客車問題，浪費時間，並且心理壓力與鬱悶及
    看精神科，請求被告賠償20萬元，並舉連續處方為證（本院
    卷17頁）。惟原告縱因系爭小客車鏽蝕，向被告請求處理，
    需另花費時間、精力，處理相關事宜，不可一概認屬他方應
    賠償之損害，蓋原告循商業、訴訟程序解決糾紛、維護自身
    權益，本需耗費相當勞費，他方處理、應訴亦有勞費支出，
    此為法治社會解決私權紛爭制度設計所不得不然，故雙方心
    力及勞費支出除法律另有規定外，本應由各當事人自行承擔
    ，縱因此導致精神壓力，難認係遭受不法侵害，尚難向他方
    請求損害賠償，是以原告據此向被告請求精神損害20萬元，
    自係於法不合，亦予駁回。
五、綜上所述，原告依民法354條、360條規定之法律關係，請求
    被告應給付500,000元，並將系爭小客車恢復原狀，為無理
    由，應予駁回。
六、本件事證已臻明確，兩造其餘攻擊防禦方法及舉證，經核與
    判決結果均無影響，爰不另一一論述，併此敘明。
七、據上論結，原告之訴為無理由，依民事訴訟法第78條，判決
    如主文。
中　　華　　民　　國　　111 　年　　10　　月　　13　　日
                  岡山簡易庭  法    官  林揚奇
以上正本係照原本作成。
如不服本判決，應於送達後20日內，向本院提出上訴狀並表明上
訴理由，如於本判決宣示後送達前提起上訴者，應於判決送達後
20日內補提上訴理由書（須附繕本）。
中　　華　　民　　國　　111 　年　　10　　月　　13　　日
                              書 記 官  陳麗如